JUAN SEBASTIAN CHAVEZ RAMOS

Ingeniero de sistemas

CL 143 No.26-02 Torre A APTO 602, Floridablanca-Santander, Colombia



EXPERIENCIA

Desarrollador FrontEnd

Farmatodo

Febrero 2022 - Actualidad

♥ Bogotá-Cundinamarca-Colombia

 En este proyecto participo como desarrollador frontend. Soy el encargado de la mejora e implementación de nuevas funcionalidades y módulos.

Desarrollador FrontEnd

Atmosferia

Agosto 2021 - Febrero 2022

♀ Castelldefels-Barcelona -España

• Participé como líder de desarrollo frontend. Era el encargado de gestionar el desarrollo de esta aplicación web, asignación de tareas, revisión de código e implementación de nuevos módulos..

Desarrollador FrontEnd

Superlikers

♥ Bogotá-Cundinamarca-Colombia

 Participé como desarrollador frontend. Era el encargado de mejorar el implementar nuevas funcionalidades y módulos, además de ayudar en la maquetación de micrositios.

Desarrollador FrontEnd

Chef company

mayo 2019 - Octubre 2019

♥ Bogotá-Cundinamarca-Colombia

• Fui maquetador web HTML, CSS, JS y desarrollador Angular

Desarrollador FullStack

Puxles S.A.S

🛗 Octubre 2018 - Mayo 2019

♥ Bogotá-Cundinamarca-Colombia

• Fui desarrollador Angular, nodeJs, javascript y java.

Scrum máster y líder técnico IncubApp

......

🛗 Junio 2020 – Diciembre 2021

♀ Bogotá-Cundinamarca-Colombia

• Fui encargado de la gestión del equipo de Frontend (asignación de tareas, control de versiones del código, revisión de tareas) para las diferentes apps incubadas por esta aceleradora.

RESUMEN

Ingeniero de sistemas con experiencia en desarrollo de software usando el MEAN STACK (MongoDB, Express , angular y nodejs) tengo habilidades en frameworks frontend como React y vue , me apasiona todo lo relacionado con la parte visual de las aplicaciones desde el proceso de hablar con los clientes y diseñó hasta su desarrollo. Actualmente estoy aprendiendo algunos servicios fundamentales de AWS y profundizando en temas relacionados al UX/UI.

LENGUAJES Y OTROS

| MongoDB | 00000 |
|------------|-------|
| NodeJs | 00000 |
| Angular 2+ | 00000 |
| HTML5 | 00000 |
| CSS3 | 00000 |
| Boostrap | 00000 |
| JavaScript | 00000 |
| Vue | 00000 |
| React | 00000 |
| Figma | |
| Redux | 00000 |

IDIOMAS

| Inglés | •••• |
|---------|------|
| | |
| Español | •••• |
| | |

EDUCACIÓN

Bachiller Académico
Institución Educativa Provenza

2006-2011

Ingeniero de sistemas

Universidad Industrial de Santander

2012 - 2019

Voluntario

Pschool Foundation

Febrero 2017 - Actualidad

▼ Turbaco-Bolivar-Colombia

 Hago parte de la fundación Pschool, me estoy formando como Scrum master para brindar apoyo a diferentes estudiantes del país por medio de semilleros de desarrollo de software (Java EE, Angular 6 y Android).

PROYECTOS

Diseño e implementación de un portal web que permita consolidar comunidades de practica académica

Universidad industrial de santander

Finalizado

- Participé en el proceso de toma de historias de usuario, diseño de mockups y desarrollo fullstack.
- Tecnologias involucradas: HTML5, CSS3, JAVASCRIPT, NODEJS, ANGULAR6, MONGODB Y BOOTSTRAP.

Automatización del proceso de Gestión de Archivo Documental

Instituto Geográfico Agustín Codazzi

Finalizado

- Implementé una variedad de modulos en el front de la aplicación.
- Tecnologias involucradas: PrimeNG, CSS3, JAVASCRIPT, JAVAEE, ANGULAR6 Y MYBATYS.

Maquetado e integración en angular del portal transaccional de Colsubsidio

Colsubsidio

En desarrollo

- Fuí el encargado de migrar maquetas desarrolladas en javascript, scss y html a un proyecto desarrollado en angular.
- Tecnologias involucradas: HTML5, CSS3, JAVASCRIPT, , ANGULAR7, SPRINGBOOT.

Implementación de nuevos modulos, refactoización de código y desarrollo de nuevas funcionalidades Superlikers

En desarrollo

- Fuí el encargado de mantener y desarrollar nuevas funcionalidades además de refactorizar código mal estructurado.
- Angular 2+, Ruby y mongodb

Implementación de landing page

RankCV

En desarrollo

- Fuí el encargado de mantener y desarrollar nuevas funcionalidades además de liderar el equipo de desarrollo.
- Angular 2+, Nodejs, Html y Css

Refactorización de código e implementación de maquetas y nuevos modulos

ACTION TRACKER

- Fuí el encargado de mantener y desarrollar nuevas funcionalidades además de liderar el equipo de desarrollo.
- Angular 2+, Nodejs ,Html , Css, MongoDB, Leaflet

Implementación de los modulos de productos y aprobación de productos eCommerce

Bancolombia

React